【裁判字號】    90,易,241
【裁判日期】    900413
【裁判案由】    竊盜
【裁判全文】
臺灣臺北地方法院刑事判決                            九十年度易字第二四一號
    公  訴  人  臺灣臺北地方法院檢察署檢察官
    被      告  甲○○
右列被告因竊盜案件，經檢察官提起公訴（八十九年度偵字第二二五一０號）及移送
併辦（八十九年度偵字第二四七一六號），本院判決如左：
    主  文
甲○○連續竊盜，累犯，處有期徒刑捌月。
    事  實
一、甲○○曾有妨害公務、竊盜等前科，最後一次因竊盜罪經本院八十八年易字第一
    四七二號判決判處有期徒刑一年確定，並於民國八十九年七月一日因縮短刑期執
    行完畢，詎仍不知悔改，竟基於意圖為自己不法所有之概括犯意，於八十九年十
    月四日下午七時三十分許，前去臺北市○○區○○路二段二十五號友人黃依姆住
    處，向在場聊天之戊○○及黃依姆之妻丙○○稱要找黃依姆賣菜，於進入後旋將
    戊○○放置於該處內有澳門身分證、印章一枚、鑰匙三支及新台幣（下同）七百
    餘元之扁式皮包一個放入其褲中，嗣因戊○○查問丙○○有無失竊物品，甲○○
    乃於得手後即離去上址。甲○○復基於前揭概括犯意，於八十九年十二月十八日
    下午三時四十五分許，行經臺北市○○路○段一九七號一樓丁○○所開設之餐飲
    店，將櫃臺之現金三百元取去得手後，因遭丁○○當場發現，丁○○乃將該三百
    元搶回並立即報警，甲○○旋即轉往同路段四十八號乙○○經營之隆安食品行，
    將懸掛於食品行門口待售之第十三期公益彩券十六張（價值一千六百元）取去，
    並於得手後立即跨越興隆路離去，嗣因乙○○發現追出店外，乃請抵達現場之巡
    邏警員追捕甲○○，並當場自甲○○褲內取出公益彩券十六張。
二、案經台北市政府警察局文山第一分局（下稱文山一分局）報告臺灣臺北地方法院
    檢察署檢察官偵查起訴及台北市政府警察局文山第二分局（下稱文山二分局）報
    告臺灣臺北地方法院檢察署檢察官移送併辦。
    理  由
一、訊據被告甲○○，渠就竊取乙○○之公益彩券十六張部分坦承不諱，惟矢口否認
    有何竊取戊○○皮包及丁○○現金三百元犯行，辯稱：伊於八十九年十月四日竊
    案發生時係在文山二分局興隆派出所聊天，並未前去黃依姆住處，而伊只記得八
    十九年十二月十八日下午曾取去公益彩券十六張，至於有無竊取丁○○現金則因
    當日飲酒而不復記憶等語云云。經查：
（一）被告所辯八十九年十月四日下午七時三十分許竊案發生時之不在場證明，業據
      本院傳訊證人即文山二分局興隆派出所警員己○○到庭證稱：被告於該日確實
      有前去興隆派出所聊天，惟當日被告係於下午七時離開該所等情（見本院九十
      年二月七日訊問筆錄），且有八十九年十月四日文山一分局公務電話記錄在卷
      可稽（見八十九年偵字第二二五一０號卷第十三頁），則被害人戊○○遭竊時
      被告已離開興隆派出所之事實已臻明確。故本件應予審究者為被告於該日下午
      七時離開興隆派出所後，是否可能於七時三十分許抵達案外人黃依姆住處行竊
      戊○○財物，而本院依職權調查自文山二分局興隆派出所至臺北市○○路○段
      二十五號黃依姆住處之距離為二千五百公尺，且正常成年男子行走耗時約三十
      七分鐘之事實，有文山二分局九十年二月一日函在卷足憑，從而被告自興隆派
      出所離去後，確實能以徒步行走方式於該日下午七時三十分許之竊案發生時間
      抵達黃依姆住處，故被告所辯行竊時間之不在場證明等語云云，顯係臨訟卸責
      之詞而無足取。
（二）被告於八十九年十月四日下午七時三十分許前去案外人黃依姆住處行竊之事實
      ，業據證人丙○○於警訊、偵查及本院證述：竊案發生時其與戊○○在聊天，
      只有被告稱欲找黃依姆進入客廳，並晃一下就離去，被告離去後就發現戊○○
      的皮包遭竊等情（見八十九年偵字第二二五一０號卷第十、十一、二十三、二
      十四頁、本院九十年一月三十一日訊問筆錄）核與證人即被害人戊○○證稱：
      被告進入屋內後將其置放在椅子上的皮包裝入褲腰中，其發現後向被告質問並
      即離去現場，當日有見到被告左手拇指斷指，乃前去復興派出所報案並指明嫌
      疑人斷指特徵等情無訛（見八十九年偵字第二二五一０號卷第六、七、二十三
      、二十四頁），而本院亦當庭勘驗被告左手拇指確係斷指（見本院九十年四月
      六日審判筆錄），且證人戊○○與被告素未謀面但於竊案發生當時即已向復興
      派出所明確陳述嫌疑人斷指特徵之事實，復據證人即文山一分局復興派出所承
      辦警員庚○○到庭證述屬實（見本院九十年一月三十一日訊問筆錄），從而足
      證被告確實於八十九年十月四日下午七時三十分許行竊皮包，被告所辯尚無可
      取。
（三）被告於下午三時四十五分許竊取丁○○餐飲店之現金三百元及乙○○經營隆安
      食品行之第十三期公益彩券十六張（價值一千六百元）之事實，業據證人丁○○證稱：被告徒手竊取其店內三百元現金得手，其隨後發現即將三百元搶回，
      被告未反抗即離去，其乃立即以電話報警等情明確（見八十九年偵字第二四七
      一六號卷第九、十頁），並經證人乙○○到庭證述：被告趁期於食品行內整理
      物品時，將其所有放置於門口之公益彩券十六張跨越興隆路取去，其因路人告
      知乃追出店外請巡邏警員追捕被告，並當場由被告牛仔褲口袋取出公益彩券十
      六張等語無訛（見八十九年偵字第二四七一六號卷第七、八、四十、四十一頁
      ，本院九十年三月七日訊問筆錄），雖被告在本院訊問時辯稱：八十九年十二
      月十八日渠因喝醉，只記得取去公益彩券部分等語云云，惟查被告當日雖有飲
      酒但精神狀態仍屬正常且有辨別是非能力之事實，業經本院傳訊文山二分局興
      隆派出所警員己○○到庭證稱：八十九年十二月十八日下午有喝點酒，但被告
      在興隆派出所接受偵訊時精神狀況很好沒有醉，還提出答辯請求我們原諒等情
      屬實（見本院九十年二月七日訊問筆錄），故被告所辯酒醉等語顯係諉卸之詞
      ，不足採信，並有文山二分局八十九年十二月十八日丁○○、乙○○贓物領據
      二紙在卷可稽（見八十九年偵字第二四七一六號卷第十五、十六頁），本件被
      告犯行足堪認定，應依法論科。
二、核被告所為，係犯刑法第三百二十條第一項之竊盜罪。被告先後多次竊盜犯行，
    時間緊接，犯罪地點相近，且所犯構成要件相同，顯係基於概括犯意而為，應依
    連續犯規定論以一罪，並加重其刑。查被告曾因竊盜罪，經本院判處有期徒刑一
    年確定，並於八十九年七月一日因縮短刑期執行完畢，有臺灣高等法院檢察署刑
    案紀錄簡覆表一件在卷可按，其受有期徒刑之執行完畢，五年以內再犯本件有期
    徒刑以上之罪，為累犯，應依刑法第四十七條規定遞加重其刑。爰審酌被告有多
    次前科、犯罪動機係因一時失慮、目的、手段、對社會所生危害尚非過鉅及犯罪
    後部分坦承犯行之態度等一切情狀，量處如主文所示之刑，以示懲戒。再臺灣臺
    北地方法院檢察署檢察官移送併辦之八十九年偵字第二四七一六號被告竊取丁○○所有現金三百元及乙○○所有公益彩券部分，與本案業經起訴部分有連續犯裁
    判上一罪關係，本院自得一併審酌，併此敘明。
據上論斷，應依刑事訴訟法第二百九十九條第一項前段，刑法第五十六條、第三百二
十條第一項、第四十七條、罰金罰鍰提高標準條例第一條前段，判決如主文。
本案經檢察官林宗志到庭執行職務
中    華    民    國      九十      年      四      月      十三      日
                                     臺灣臺北地方法院刑事第六庭
                 審判長法  官  劉慧芬
                                               法  官  林欣蓉
                                               法  官  劉煌基
右正本證明與原本無異。
如不服本判決，得自收受送達之日起十日內，向本院提起上訴。
中    華    民    國      九十      年      四      月      十三      日
                                               書記官  張漪蕙
附錄所犯法條：
刑法第三百二十條
一意圖為自己或第三人不法之所有，而竊取他人之動產者，為竊盜罪，處五年以下有
  期徒刑、拘役或五百元以下罰金。
二意圖為自己或第三人不法之利益，而竊佔他人之不動產者，依前項之規定處斷。
三前二項之未遂犯罰之。


司法院資訊處製作；財團法人民間司法改革基金會備份。
